【裁判字號】    99,易,26
【裁判日期】    990226
【裁判案由】    傷害等
【裁判全文】
臺灣桃園地方法院刑事判決                99年度易字第26號
公  訴  人  臺灣桃園地方法院檢察署檢察官
被      告  乙○○
上列被告因傷害等案件，經檢察官提起公訴（98年度偵字第1309
號），嗣經本院裁定改依簡式審判程序，並由受命法官獨任進行
審判程序，判決如下︰
    主  文
乙○○共同以加害身體、財產之恐嚇他人致生危害於安全，累犯
，處拘役伍拾伍日，如易科罰金，以新臺幣壹仟元折算壹日。
乙○○被訴傷害、毀損部分均公訴不受理。
    事  實
一、乙○○前於民國79年間因傷害致死案件，經臺灣高等法院以
    80年度上訴字第1499判決判處有期徒刑8 年確定。同年間另
    因偽造文書案件，經臺灣高等法院以79年度上易字第5129號
    判決判處有期徒刑5 月確定。於83年因違反麻醉藥品管理條
    例案件，經本院以83年度易字第4991號判決判處有期徒刑4
    月確定。於84年間又因違反麻醉藥品管理條例案件，經本院
    公85年度易字第97號判決判處有期徒刑7 月確定。於85年間
    因妨害自由等案件，經本院以85年度易字第1569號判決分別
    判處有期徒刑3 月、3 月及3 月確定。於91年間又因妨害自
    由案件，經本院以92年度簡字第159 號判決判處有期徒刑3
    月確定。嗣上開各罪並經本院以96年度聲減字第9713號裁定
    減刑並定應執行刑，嗣於97年5 月29日縮刑期滿執行完畢。
二、緣乙○○與真實姓名年籍不詳綽號「阿賢」之成年男子（以
    下簡稱「阿賢」）為朋友關係，「阿賢」因消費細故與開設
    在桃園縣大溪鎮○○路○ 段310 號之飲食店老闆甲○○發生
    糾紛，因此心生芥蒂，97年9 月28日下午6 時50分許，竟夥
    同乙○○至呂萬芳上開飲食店，由「阿賢」拍打飲食店之鐵
    捲門，於甲○○對之詢問身分時並表示自己是「阿賢」，甲
    ○○因而誤以為係平日居住在其飲食店樓上綽號亦同為「阿
    賢」之房東，故將鐵捲門打開，乙○○與「阿賢」即分持武
    士刀及削尖細鐵管闖入該飲食店，乙○○即基於毀損之犯意
    ，持武士刀朝店內之桌子及冷凍櫃等設備揮砍，「阿賢」則
    在旁叫囂助勢，甲○○見狀遂拿起店內之菜刀及砧板作勢制
    止，乙○○竟另基於傷害之故意，趁甲○○不備之際向其揮
    動武士刀，致甲○○受有左小指開放性傷口約2.5 公分長之
    傷害（乙○○所涉傷害罪嫌部分，經告訴人撤回告訴，另為
    不受理判決）後，乙○○又承前揭毀損之犯意，繼續持武士
    刀於店內到處揮砍，致桌布及冷凍櫃玻璃破損而不堪用（乙
    ○○所涉毀損罪嫌部分，經告訴人撤回告訴，另為不受理判
    決），後因武士刀不堪乙○○之揮砍而刀身與刀柄分離，乙
    ○○始停止其毀損之犯行，待乙○○收起刀身及刀柄欲離開
    現場之際，竟又與「阿賢」共同基於恐嚇之犯意聯絡，一同
    向甲○○恫嚇稱：「不要再開店，不然會再來砍」等語，以
    此加害身體、財產之事恫嚇甲○○，使甲○○聽聞後心生畏
    懼，而危害於其安全。
三、案經甲○○訴由桃園縣政府警察局大溪分局報告臺灣桃園地
    方法院檢察署檢察官偵查起訴。
    理  由
一、按刑事訴訟法第273 條之1 第1 項規定除被告所犯為死刑、
    無期徒刑、最輕本刑為3 年以上有期徒刑之罪、或高等法院
    管轄第一審案件者外，於審判期日前之程序進行中，被告先
    就被訴事實為有罪之陳述時，審判長得告知被告簡式審判程
    序之旨，並聽取當事人、代理人、辯護人及輔佐人之意見後
    ，裁定進行簡式審判程序。經查，本件被告黎大任被訴竊盜
    一案，為前開不得進行簡式審判程序以外之案件，且被告於
    本院行準備程序時就被訴事實為有罪之陳述，本院告知被告
    簡式審判程序之旨，並聽取被告之意見後，爰依刑事訴訟法
    第273 條之1 第1 項之規定，當庭裁定改依簡式審判程序進
    行審判，合先敘明。
二、前揭事實，業據被告乙○○於本院審理時坦認不諱，並經告
    訴人甲○○指訴稽詳，復與證人即甲○○之妻子楊麗卿證述
    情節相符。堪認被告前揭不利於己之自白與事實相符，值堪
    信實。事證明確，被告犯行已堪認定，應依法論科。
三、核被告乙○○所為，係犯刑法第305 條之恐嚇危害安全罪。
    被告與「阿賢」之成年男子間，就上揭犯行，有犯意聯絡及
    行為分擔，應論以共同正犯。又被告有如事實欄所載之犯罪
    科刑紀錄及執行情形，有卷附臺灣高等法院被告前案紀錄表
    可按，其受徒刑之執行完畢後，5 年以內故意再犯本件有期
    徒刑以上之罪，為累犯，應依刑法第47條第1 項規定加重其
    刑。審酌被告因友人「阿賢」與被害人甲○○發生細故，不
    思以正當途徑解決相處問題，竟以危害他人身體、財產之事
    恫嚇他人為手段，實無足取，惟念及本案犯罪情節尚非重大
    ，及其犯罪之動機、目的、手段，生活狀況、智識程度、被
    害人所生危害，併其犯罪後態度等一切情狀，量處如主文所
    示之刑，並諭知易科罰金之折算標準。
四、被告乙○○公訴不受理部分：
（一）公訴意旨另以：被告乙○○於上開妨害自由過程中，另基
      於傷害、毀損之犯意，持武士刀砍傷甲○○左小指致其受
      有左小指開放性傷口之傷害，並砍破桌布及冷凍櫃之玻璃
      致不堪用，因認被告乙○○涉犯刑法第277 條第1 項傷害
      罪、第354條毀損罪嫌。
（二）按告訴乃論之罪，告訴人於第一審辯論終結前得撤回其告
      訴，又告訴經撤回者，應諭知不受理之判決，刑事訴訟法
      第23 8條第1 項、第303 條第3 款分別定有明文。
（三）查本件告訴人甲○○告訴被告乙○○有關傷害、毀損部分
      ，公訴人認係觸犯刑法第277 條第1 項之傷害罪、第354
      條毀損罪，依同法第287 條、第354 條之規定，須告訴乃
      論。茲據告訴人與被告乙○○達成和解，並於本院審理中
      當庭撤回對於被告乙○○之傷害、毀損告訴，此有本院審
      判筆錄及撤回告訴狀在卷可參（見本院卷第21頁、第25頁
      ），依照首開說明，本件關於被告乙○○傷害、毀損部分
      ，應為不受理之諭知。
據上論斷，應依刑事訴訟法第273 條之1 第1 項、第299 條第1
項前段、第303 條第3 款，刑法第305 條、第28條、第47條、第
41條第1 項前段，刑法施行法第1 條之1 第1 項、第2 項前段，
判決如主文。
本案經檢察官吳佳美到庭執行職務。
中    華    民    國    99    年    2     月    26    日
                  刑事第八庭    法  官  葉藍鸚
以上正本證明與原本無異。
如不服本判決應於收受判決後10日內向本院提出上訴書狀，並應
敘述具體理由。其未敘述上訴理由者，應於上訴期間屆滿後20日
內向本院補提理由書( 均須按他造當事人之人數附繕本) 「切勿
逕送上級法院」。
                                書記官  冒佩妤
中    華    民    國    99    年    2     月    26    日
附錄本案論罪科刑法條：
中華民國刑法第305條
（恐嚇危害安全罪）
以加害生命、身體、自由、名譽、財產之事，恐嚇他人致生危害
於安全者，處 2 年以下有期徒刑、拘役或 3 百元以下罰金。

司法院資訊處製作；財團法人民間司法改革基金會備份。
